【裁判字號】    90,交上易,192
【裁判日期】    900427
【裁判案由】    過失傷害
【裁判全文】
臺灣高等法院刑事判決                            九十年度交上易字第一九二號
    上  訴  人
    即  被  告  甲○○
右上訴人因過失傷害案件，不服臺灣板橋地方法院九十年度交易字第一三三號，中華
民國九十年四月二十七日第一審判決（起訴案號：臺灣板橋地方法院檢察署九十年度
偵字第二四七三號）提起上訴，本院判決如左：
    主  文
上訴駁回。
甲○○緩刑貳年。
    事實及理由
一、本案經本院審理結果，認第一審判決以上訴人即被告甲○○係犯刑法第二百八十
    四條第二項前段之業務過失傷害罪。同時審酌被告平日素行、過失程度、所生危
    害及犯後態度等一切情狀，量處有期徒刑四月，如易科罰金以三百元折算一日。
    認事用法及量刑均無不當，應予維持，並引用第一審判決書記載之事實、證據及
    理由（如附件）。
二、被告上訴意旨以：被告駕車以迴轉方式至對向車道信統雜糧行倉庫前，因恰有大
    型貨車經過擋住視線，始無法注意被害人乙○○騎乘機車經過，致撞及被害人受
    傷。惟被告於原審法院判決後，已與被害人達成和解，被害人亦不願追究。而被
    告罹患癌症，子女均未嫁娶，家計辛苦，原審量刑過重等語。
三、惟查：被告於八十九年七月二十七日上午九時四十分許，駕駛自用小貨車行駛至
    臺北縣樹林往三重方向之大漢橋下「信統雜糧行」倉庫前劃有分向限制線路段，
    疏未注意遵守該處不得迴車之規定，復於迴轉時，未注意應先暫停看清來往車輛
    ，致撞及被害人乙○○機車，使被害人受傷等情，業經原審認定無訛，並詳載理
    由依據。被告指稱：因迴轉時遭大型貨車擋住視線，始未能注意被害人機車，應
    無過失，委無可採。再本件原審既已審酌被告平日素行、過失程度、犯後態度及
    被害人傷勢，量處被告有期徒刑四月，並諭知易科罰金折算標準，自屬妥適。被
    告指稱原審量刑過重，亦無可採。足見本件上訴，為無理由，應予駁回。末查被
    告前未曾受有期徒刑以上刑之宣告，有本院被告全國前案紀錄表在卷可考。乃因
    一時失慮，致犯刑章，現已與被害人達成民事和解，經此科刑後，應足資警惕，
    信無再犯之虞，因認所宣告之刑以暫不執行為適當，爰併宣告緩刑二年，以啟自
    新。
據上論斷，應依刑事訴訟法第三百七十三條、第三百六十八條，刑法第七十四條第一
款，判決如主文。
本案經檢察官李良忠到庭執行職務。
中      華      民      國      九十      年     六     月    二十七    日
                              臺灣高等法院交通法庭
                                  審判長法  官  陳  祐  輔
                                        法  官  蔡  國  在
                                        法  官  陳  國  文
右正本證明與原本無異。
不得上訴。
                                        書記官  蔡  棟  樑
中      華      民      國     九十     年     六     月    二 十 七    日
附錄：本案論罪科刑法條全文
刑法第二百八十四條第二項前段：
因過失傷害人者，處六月以下有期徒刑、拘役或五百元以下罰金。致重傷者，處一年
以下有期徒刑、拘役或五百元下罰金。
從事業務之人，因業務之過失傷害人者，處一年以下有期徒刑、拘役或一千元以下罰
金。致重傷者，處三年以下有期徒刑、拘役或二千元以下罰金。
附件
臺灣板橋地方法院刑事判決                          九十年度交易字第一三三號
    公  訴  人  臺灣板橋地方法院檢察署檢察官
    被      告  甲○○  男五十四歲（民國○○○年○月○○日生）
                        住臺北縣三重市○○街三巷七三號
                        身分證統一編號：Ｎ一二七二二四三號
右列被告因業務過失傷害案件，經檢察官提起公訴（九十年度偵字第二四七三號），
本院判決如左：
    主  文
甲○○從事業務之人，因業務上之過失傷害人，處有期徒刑肆月，如易科罰金，以參
佰元折算壹日。
    事  實
一、甲○○係案外人李文斌所經營之「信統雜糧行」之小貨車司機，平日以送貨為業
    ，為從事業務之人，於民國八十九年七月二十七日上午九時四十分許，駕駛車號
    ：HL－5632號自用小貨車，沿臺北縣新莊市○○路，由樹林往三重方向行駛，行
    駛至大漢橋下「信統雜糧行」之倉庫前，欲迴轉至對向車道前往上開倉庫，本應
    注意在劃有分向限制線之路段不得迴車，且汽車迴車前，應暫停看清來往車輛始
    得迴轉，而依當時情形，又無不能注意之情形，竟疏於注意，又未注意當時適有
    乙○○所騎乘車號：CDE－368號重型機車，沿環河路由三重往樹林方向行駛，仍
    貿然迴轉，致其所駕駛之小貨車撞擊乙○○所騎乘之機車，致乙○○受有胸部挫
    傷、右腳裂傷、左手腕扭傷及身體多處擦傷等之傷害。
二、案經乙○○訴由臺灣板橋地方法院檢察署檢察官偵查起訴。
    理  由
一、訊據被告甲○○坦承右揭犯行不諱，核與告訴人乙○○指訴情節相符，復有現場
    圖、診斷證明書在卷可稽。又在劃有分向限制線之路段不得迴車；且汽車迴車前
    ，應暫停看清無來往車輛，始得迴轉，為道路交通安全規則第一百零六條第二款
    、第五款所明定。被告駕車自應注意上述道路交通安全規定，而依當時路況又無
    不能注意之情形，竟疏未注意，因肇事端，致人受傷，且被告過失行為與被害人
    之受有傷害間，具有相當因果關係。本件事證明確，被告過失犯行，足以認定。
二、查被告甲○○平日以駕駛自用小貨車運送貨物為業，業據被告供明在卷，其為從
    事駕駛業務之人，其因駕駛業務肇事致人受傷，核其所為，係犯刑法第二百八十
    四條第二項前段之業務過失傷害罪。爰審酌被告之素行、智識程度、過失程度、
    被害人所受之傷害，犯罪後坦承犯行，惟仍未與被害人達成民事和解暨綜合其他
    一切情狀，量處如主文所示之刑，又刑法第四十一條業於九十年一月四日修正，
    同月十日公布，同月十二日生效，該條第一項修正規定：「犯最重本刑為五年以
    下有期徒刑以下之刑之罪，而受六個月以下有期徒刑或拘役之宣告，因身體、教
    育、職業、家庭之關係或其他正當事由，執行顯有困難者，得以一元以上三元以
    下折算一日，易科罰金。但確因不執行所宣告之刑，難收矯正之效，或難以維持
    法秩序者，不在此限。」，是經比較新舊法結果，被告所犯上開之罪，其行為後
    依修正之刑法第四十一條第一項前段規定，仍得易科罰金，於被告並非不利，是
    依刑法第二條第一項前段規定，應適用裁判時之法律即修正後之刑法第四十一條
    第一項前段規定，就被告上開所處之刑，為易科罰金折算標準之諭知。
據上論斷，應依刑事訴訟法第二百九十九條第一項前段，刑法第二百八十四條第二項
前段、第二條第一項前段、第四十一條第一項前段，罰金罰鍰提高標準條例第一條前
段、第二條，判決如主文。
本案經檢察官曾文鐘到庭執行職務
中      華      民      國      九  十      年    四    月  二  十  七  日
                                     臺灣板橋地方法院交通法庭
                                           法  官  黎錦福
右正本證明與原本無異。
如不服本判決，應於判決送達後十日內向本院提出上訴狀。
                                           書記官  戴尚榮
中 華      民      國      九  十      年    四    月      卅      日
附錄本案論罪科刑法條全文：
刑法第二百八十四條
因過失傷害人者，處六月以下有期徒刑、拘役或五百元以下罰金。致重傷者，處一年
以下有期徒刑、拘役或五百元下罰金。
從事業務之人，因業務上之過失傷害人者，處一年以下有期徒刑、拘役或一千元以下
罰金。致重傷者，處三年以下有期徒刑、拘役或二千元以下罰金。


司法院資訊處製作；財團法人民間司法改革基金會備份。
